---
title: "R Notebook zur explorativen Datenanalyse"
output: html_document
knit: (function(inputFile, encoding) {
    rmarkdown::render(inputFile, encoding = encoding, output_dir = "docs/", output_file = "index.html")
  })
---



```{r packages, include=F}
library(data.table)
library(dplyr)
library(tidytext)
library(tm)
library(ggplot2)
library(DT)
library(tidyr)
library(stringr)
library(SnowballC)
library(igraph)
library(ggraph)
library(tidyverse)
library(quanteda)
```

Die explorative Datenanalyse findet hier statt. 

```{r data import}
data <- readRDS("Comments_by_model.rds")
head(data)
```

Ein paar grundlegendende Summary-Statistiken sind an dieser Stelle notwendig. Schauen wir zuerst auf die Topic Verteilung: 

```{r LDA Topics}

data %>% 
  group_by(submission) %>% 
  slice(1) %>% 
  ungroup() %>% 
  count()

data %>% 
  filter(!is.na(topic)) %>% 
  group_by(submission) %>% 
  slice(1) %>% 
  group_by(topic) %>% 
  count(topic)

data %>% 
  filter(!is.na(topic)) %>% 
  group_by(submission) %>% 
  slice(1) %>% 
  group_by(topic) %>% 
  count(topic) %>% 
  ggplot(aes(x=topic, y = n))+
  geom_col()+
  geom_text(aes(label=n), nudge_y = 30)+
  theme_minimal()
```
\
Wir haben also eine recht ausgeglichene Verteilung: Bei 5358 Threads haben wir mind. 556 Threads für ein Thema, 1146 ist hier die häufigste Ausprägung bei Thema 3. 
Versuchen wir die Topics mal mehr oder weniger thematisch einzuordnen. 

```{r load LDA}
lda <- readRDS("LDA.rds")
lda_betas <- tidy(lda, matrix = "beta")

datatable(lda_betas %>% 
  group_by(topic) %>% 
  arrange(topic) %>% 
  top_n(beta, n = 10)
, rownames = F)
```

Als ersten Näherungsversuch sehe ich die Themen, die dort angesprochen werden, wie folgt: 
* Topic 1: c, engin, job, school, degre
  * C als Programmiersprache, engin* meint engineer, degree und school weißt insgesamt sehr darauf hin, dass es um die schulische Ausbildung und im weitesten Sinne der eigenen Karriere geht. Quasi um Fragen, die behandeln: Wie komme ich zu einem Software Engineer/developer Job?
*Topic 2: compani, manag, peopl, team, time
  * compani ist sehr überbegrifflich, manag(er?) heißt ebenso wie people/team, dass es um die aktuelle Stelle und das Arbeitsklima und die Arbeitsbeziehung geht. Time ist ein sehr interessanter Punkt, der neben personellen Dingen (Manager/Team) eine Rolle spielt.
*Topic 3: appli, compani, interview, job, offer
  * Relativ eindeutig: Hier geht es um den Bewerbungsprozess und dabei vermutlich eher um den ersten Teil, das Bewerben selbst, weniger um Details zur Anstellung. 
*Topic 4: dai, hour, job, life time
  * Schwierig zusammen zu fassen mit einem Oberbegriff, aber geht in die Richtung der Work-Life-Balance. Arbeitspensum (dai, hour, life) spielt hier eine Rolle und insgesamt scheint es das erste Mal um Themen zu gehen, die abseits der eigentlichen Arbeitsschwerpunkte gedacht werden. Im Sinne der Forschungsfrage kann dieses Topic vielversprechend sein. 
*Topic 5: compani, monei, pai, salari, tech
  * Es geht um Geld und zwar in drei Wegen: monei, pai, salari. Tech muss via Kookkurrenz herausgearbeitet werden. Das kann tech stack meinen, das kann aber auch oberbegrifflich gemeint sein.
*Topic 6: code, develop, learn, project, test
  * code/develop/learn spricht sehr für das eigentliche coding, was thematisch schwer zu greifen ist. Learn ist im Sinne des Exzellenzanspruchs und der Innovation ein sehr interessantes Konstrukt. Test muss genauer zugeordnet werden. 

Der erste Versuch die Themen zu benennen würde wie folgt lauten: 
*Topic 1: Ausbildung/Studium/Karriereweg
*Topic 2: Arbeitsbeziehungen/Arbeitsklima/Zwischenmenschliche Beziehungen
*Topic 3: Bewerbungen/Bewerbungsprozess/Jobsuche
*Topic 4: Arbeit und Leben/Zeit/Pensum
*Topic 5: Geld/Gehaltsverhandlungen
*Topic 6: Weiterentwicklung/Coding/Lernen/Eigenbeschäftigung

Es ist also durchaus sinnvoll mal in einzelne Threads zu schauen. Schritt 1 wäre also die submission_ids herauszufiltern, die einen besonders hohen Theta-Wert (hier Gamma) für die jeweilige Kategorie aufweisen. 

```{r lda gamma}
lda_gammas <- tidy(lda, matrix = "gamma")

submission_titles <- readRDS("all_comments.rds")[,c(11,17),] %>% 
  group_by(submission_id) %>% 
  slice(1) %>% 
  rename(document = submission_id)

lda_gammas <- left_join(lda_gammas, submission_titles)

#names(submission_titles)

datatable(lda_gammas %>% 
  group_by(topic) %>% 
  arrange(topic) %>% 
  top_n(gamma, n = 5) %>% 
  mutate(URL = paste0("reddit.com/", document))
  )
  
```
Wenn man sich die Verteilung hier anschaut, dann bestätigen sich zumindest etwas die jeweiligen Topics: 
Zum einen kann der submission_title (wie in Spalte 3 angegeben) als Referenz genutzt werden, die jeweiligen Threads lassen sich via reddit.com/[document] aufrufen (z.B. reddit.com/k6ljh5)

* Topic 1: Bestätigt sich vollkommen. Die meisten Fragen sind in der Tat von Studenten, die nach Abschlüssen oder auch Studiengängen fragen. 
* Topic 2: Der Eindruck bestätigt sich ebenso. Hier werden viele Nachfragen gestellt zu Arbeitsklima oder Beziehungen zu Vorgesetzten/Kollegen. Alle fünf Beispiele wirken eher negativ. 
* Topic 3: Allgemeine Jobsuche und Bewerbungsprozess scheint zu stimmen. Der Eindruck, es gehe um wirkliche Bewerbungsgesräche, erhärtet sich nicht. Tendenziell geht es hier wohl eher um die wirkliche Jobsuche und die Frage "How to land a Job?"
* Topic 4: Die Zeit spielt ja in der Tat eine Rolle, auch in Bezug auf den Beruf, aber es geht hier vermehrt um Tipps, um das Arbeitsleben psychisch besser zu bewältigen. Wie kommen andere EntwicklerInnen runter, wie nehmen Sie sich eine Pause? Dabei spielt die always-on-Mentalität eine große Rolle. Auch die Pandemie ist mit Sicherheit ein Wirkfaktor. Darüber hinaus spielen Zeitnutzung und Zeit allgemein einen großen Faktor. 
* Topic 5: Das Thema ist definitiv Geld, aber in einer Varianz an Schwerpunkten. Es geht zum einen um CoL (also Cost of Living), aber auch Stock Options, die als Teil der Kompensation gesehen werden. 
* Topic 6: Anders als gedacht ist hier das Thema viel mehr der technische und operative Weg hin zu gewissen Sprachen/Expertisen etc. Was rein operativ anmutet, hat jedoch für die Innovations- und Ethik-Diskussion großen Mehrwert, da hier vor dem Hintergrund der notwendigen Scchritte und ggf. auch Aufopferung diskutiert wird. Bei der Frage "Wie werde ich XY?", die implizit häufig gestellt wird, werden so Denkweisen und Erwartungshaltungen offen gelegt. 

Die zweite Iteration der Themenzuordnung ergibt folgendes: 
*Topic 1: Ausbildung/Studium/Karriereweg/Studiengänge
*Topic 2: Arbeitsbeziehungen/Arbeitsklima/Zwischenmenschliche Beziehungen
*Topic 3: Bewerbungen/Bewerbungsprozess/Jobsuche
*Topic 4: Arbeit und Leben/Zeit/Nicht-Arbeitszeit
*Topic 5: Geld/Gehaltsverhandlungen/Finanzen/Aktien
*Topic 6: Weiterentwicklung/Coding/Lernen/Eigenbeschäftigung/Sprachen

  
Dazu schauen wir uns in den Bereichen also nun mal so ein wenig die Kookkurrenzen an. Vorher muss aus dem Grunddatensatz ein Document-Term-Matrix gemacht werden. 

```{r network, include = FALSE}
data_unique <- readRDS("all_comments.rds")[,c(2,8,11,17),] %>% 
  group_by(comment_id) %>% 
  slice(1)

data_unique <- left_join(data_unique, data[c(3:4)])
data_unique$Text <- gsub("?(f|ht)tp(s?)\\S+\\s*", "", data_unique$Text)

cscq_corpus <- corpus(data_unique$Text, docnames = data_unique$comment_id, 
                      docvars = data.frame(title = data_unique$submission_title, id = data_unique$submission_id, topic = data_unique$topic, comment_id = data_unique$comment_id))
#ndoc(cscq_corpus)

corpus_sentences <- corpus_reshape(cscq_corpus, to = "sentences")
#ndoc(corpus_sentences)
#texts(corpus_sentences)[1]


lemma_data <- read.csv("baseform_en.tsv", encoding = "UTF-8")

# read an extended stop word list
stopwords_extended <- stop_words$word

# Preprocessing of the corpus of sentences
corpus_tokens <- corpus_sentences %>% 
  tokens(remove_punct = TRUE, remove_numbers = TRUE, remove_symbols = TRUE) %>% 
  tokens_tolower() %>% 
  tokens_replace(lemma_data$inflected_form, lemma_data$lemma, valuetype = "fixed") %>% 
  tokens_remove(pattern = stopwords_extended, padding = T)

cscq_collocations <- textstat_collocations(corpus_tokens, min_count = 25)
cscq_collocations <- cscq_collocations[1:250, ]

corpus_tokens <- tokens_compound(corpus_tokens, cscq_collocations)


minimumFrequency <- 10

binDTM <- corpus_tokens %>% 
  tokens_remove("") %>%
  dfm() %>% 
  dfm_trim(min_docfreq = minimumFrequency, max_docfreq = Inf) %>% 
  dfm_weight("boolean")

  
```

Die Visualisierung sähe dann wie folgt aus. Hier sehen wir am Beispiel des Wortes "Tech" im Subkorpus 5, dass dieses Wort sich auf die Vielzahl an Bezeichnungen für Techfirmen und die Branche abzielt. Es ist von tech jobs, tech companies/giants/firms/scene/hub die Rede. 
```{r quanteda dtm, dpi = 72}
source("plotCooc.R")

binDTM %>% 
  dfm_subset(topic == 5) %>% 
  plotCooc(n=15, "tech") # Gespeichert als Kook_T5_Tech

# 
# test <- corpus_sentences[which(grepl("faang", corpus_sentences, ignore.case = T))] 
# kwic(x = .,pattern = phrase("prior experience"), window = 5 )

```

Anhand der Topics ist ersichtlich, welche Topics aus welchen Gründen sehr interessant für weitere Analysen sein können. Das Topic Vier beschäftigt sich fast ausschließlich mit dem Thema Zeit in verschiedenen Formen, während Topic 6 ausdrückt, dass die Weiterentwicklung, das Lernen, verschiedene Frameworks und Programmiersprachen eine Rolle spielen. 

Ich möchte mir Topic 6 noch einmal genauer anschauen. 

```{r topic6}
datatable(lda_gammas %>% 
  group_by(topic) %>% 
  arrange(topic) %>% 
  filter(topic == 6) %>% 
  top_n(gamma, n = 50) %>% 
  mutate(URL = paste0("reddit.com/", document))
  )
```
Nachdem ein Großteil der Inhalte des Topic 6 angeschaut wurde, lässt sich hier zusammenfassen: Es geht um Operatives und Entwicklung. Inhalte sind hier sehr nah an Sprachen und an Entwicklungen hin zu gewissen Positionen/Spezifizierungen, um die Verbesserung des eigenen "Status" durch eigene Projekte oder Leetcode. Beides ist sehr interessant, insb. ggf. für die Forschungsfrage 3. Auf der anderen Seite gibt es sehr technische Fragen, die nichts mit der Berufswelt zu tun hat, sondern genau genommen technische Fragen sind (kkrh2d, kn7rb3).

Damit steht aber trotzdem fest, dass Topic ein sehr interessantes Topic ist, das untersucht werden wird. Topic 3 wird für Bewerbungsprozesse interessant sein, hier sehe ich Potenzial für Frage 4, während Topic 5 im weitesten Sinne als Vergleich zur Hacker Ethik angeschaut werden kann. 
Am ehesten, und damit geht es mit der Forschungsfrage 2 los, sind Arbeitsethik-Diskurse in Thema 4, 6 oder 5 zu vermuten. 

Angesichts der Topic-bestimmenden Worte liegt es nahe, sich das Thema Zeit genauer anzusehen, da dies Teil der Arbeitsethik und des Selbstverständnisses ist, aber auch hier sehr sehr prominent diskutiert wird. Darüber hinaus spielt Lernen eine größere Rolle, die es zu untersuchen gilt. 

Was sehen wir also beim Thema Zeit in Topic 4?
```{r FF2 Time}

binDTM %>% 
  dfm_subset(topic == 4) %>% 
  plotCooc(n=15, "time")

corpus_sentences_t4 <- corpus_subset(cscq_corpus, topic == 4)


datatable(corpus_subset(corpus_sentences_t4, grepl("time", corpus_sentences_t4, ignore.case = T)) %>% 
  kwic(x = .,pattern = "spare", window = 10 ))
quanteda::corpus_subset(corpus_sentences, comment_id== "gc45aw0") # Zitat für den Impetus der Nutzung von Freizeit. 

binDTM %>% 
  dfm_subset(topic == 4) %>% 
  plotCooc(n=15, "free_time")

```
Der Blick auf den Begriff "Time" im Topic 4 zeigt, dass dieser Begriff sehr häufig in Bezug auf zeitliche Dimensionen genutzt wird (hours, spend, lot, amount, day etc.), aber darüber hinaus auch inhaltlich viel dahinter steckt. Es geht also weniger um das Vertreiben von Zeit, sondern um Auseinandersetzung mit Zeit. Was aber auffällt ist, dass eine sehr signifikante Kookkurrenz das verschwenden (waste) von Zeit sowie die Freizeitist. Die KWIC-Analyse zeigt hier bei der Freizeit interessante Ergebnisse: Die KWIC-Analyse dieser Kookkurrenz (d.h. Sätze mit "Time") des Begriffs "spare" zeigt, dass Freizeit eng verknüpft mit den Inhalten der Arbeit ist. Die Begrifflichkeiten "personal project", "GitHub", "Leetcode" tauchen hier immer wieder auf und darüber hinaus auch stetig das Wort lernen. Was darin zu erkennen ist, ist dass Freizeit für Entwickler eng mit Weiterentwicklung verbunden ist und sich die Inhalte überschneiden. Zwar gibt es hier auch gegenteilige Stimmen, die sich in ihrer Freizeit eben nicht diesen Aufgaben widmen wollen, doch zum einen bildet. 
Beim Studieren der Inhalte über die vergangenen Monate ist auch auffällig geworden, dass insbesondere Posts und Kommentare, die diese Entwicklung anprangern, positiv bewertet werden. Der Kommentar gc45aw0 fasst die Mentalität passend zusammen, indem er in bester Hacker-Ethik-Manier die fehlende Leidenschaft bei Entwicklern bemängelt, die sich eben über die negativen, zeitintensiven Dinge des Berufs- und persönlichen Alltags auslassen. 
Es ist insgesamt zu erkennen, dass das Thema von Freizeit-Nutzung ein wirklich prägender Diskurs und Streitpunkt ist, da sich die Eigenart des Forums aufteilt in zwei Bereiche: Zum einen ist zu erkennen, dass viele Leute sich in der Tat über die Erwartungshaltung beschweren, die in der Branche existiert und besagt: Programmiert viel in der Freizeit, lernt viel. Der Umstand, dass dieses Forum sich darüber brüskiert, ändert nichts an der Tatsache, dass daran zu erkennen ist, dass dies die Realität dieser Branche und dieses Berufsfeldes ist. Das bedeutet, dass es in der Tat Leute gibt, die viel Freizeit in die Entwicklung von eigenen Projekten stecken und dabei Berufseinsteiger und Neue (Denn das ist im Grunde die Gruppe, die sich im Forum tummelt) unter Druck setzt und verunsichert. Denn diese Beschwerden sind im weitesten Sinne Spiegelbild eines Impetus' der im Markt herrscht und aus diversen Ecken herauskommt. Woher ist schwer zu sagen, aber die Erwartungshaltung ist im Sinne der Freizeitnutzung klar: Nutzt sie wiese, entwickelt euch weiter. 
Die andere Seite sind diejenigen, die sich beinahe rechtfertigen und angeben, dass sie es mögen, in ihrer Freizeit zu programmieren, sich zu entwickeln und Fortschritte zu machen. Sie stören sich nicht daran, dass dieser Impetus herrscht und der Markt solche Leute offensichtlich begünstigt. Folglich ist hier zu sagen, dass die Verschmelzung der Freizeit und Arbeitszeit in der Tat stärker wird, sich die Hacker Ethik hier immer noch hält und dadurch Tür und Tor für Weiterentwicklung öffnet. 
Eine Kollokation, die auftaucht, ist zudem "free_time". Hier zeigt die Kookkurrenzanalyse ebenso die strikte Verbdindung von arbeitsfreier Zeit, die aber mit Programmieren, persönlichen Projekten etc. verbunden wird. Interessanterweise ist hier aber auch zu sehen, dass die enge semantische Verknüpfung mit code ebenso das Wort "Fun" hervorbringt und auch die Nähe zu Hobby groß ist. Insofern bestätigt diese Kookkurrenz, dass nach Guttandin tatsächlich eine ungebrochene Einheit zwischen Beruf und innerstem Kern der Persönlichkeit bei vielen Menschen zu erkennen ist. Und dieser innere Kern verknüpft die Freizeit mit den Inhalten der Arbeit. 
Entgegen der protestantischen Ethik ist Arbeit nicht mehr Pflicht, sie ist Teil des Lebens und konsistent aufrecht erhaltene Hacker-Ethik, denn sie ist: Leidenschaft. 




```{r cooc learn}
datatable(cscq_collocations)

binDTM %>% 
  plotCooc(n=15, "personal_projects")
```
Blicken wir eine Ebene tiefer, das heißt in den Bereich der Inhalte der freizeitlichen Auseinandersetzung, dann geht es um Lernen, Weiterentwicklung und Beitragen (contribute).Diese Off-Time Zeit mit den beruflichen Inhalten wird häufig via Persönlicher Projekte (personal Projects) ausgelebt. In der Kookkurenzanalyse dieser Kollokation sind weitere arbeitsethische Inhalte wiederzufinden. Zum einen ist anhand der Nähe zum Thema Freizeit klar, in welchem Umfang diese Tätigkeiten ausgeübt werden, zum anderen wird schnell erkenntlich, was das Ziel dieser persönlichen Projekte ist: 

Zum einen ist die Erfahrung, die solche Projekte bringen, offensichtlich nicht von der Hand zu weisen, aber die semantische Nähe zur Bewerbung, zu Fähigkeiten, zum Praktikum und zu Personalern macht deutlich, dass diese persönlichen Projekte durchgeführt werden, um sich stetig weiter zu entwickeln und somit im Berufsmarkt voran zu kommen. Hier sind wir weniger im deutenden Bereich der Branche als im beschreibenden Bereich unterwegs, da hier keine Wertung zum Thema personal projects vorhanden ist. Insofern ist dieser Einblick aber bezeichnend für die Arbeitsweise und für die Grundprinzipien, die bei EntwicklerInnen und solchen, die es werden wollen, vorhanden sind: 
Die Auseinandersetzung mit beruflichen Inhalten sind nicht nur förderlich, sondern notwendig, da sie nicht nur die Fähigkeiten erhöhen, sondern die Chancen, sich auf dem Berufsmarkt zu behaupten. 
Was hier passiert, ist beeindruckend: Aus einem ethischen Prinzip der Hacker Ethik, das ausgibt, sich an Open Source-Projekten zu beteiligen, wurde nicht einmal ein Wettbewerbsvorteil im Berufsmarkt, sondern gar eine Notwendigkeit des Arbeitsmarkt von SoftwareentwicklerInnen. Das bedeutet, dass es nicht nur um die Erweiterung der Fähigkeiten aus Grund des eigenen Exzellenzstrebens geht, sondern um die Notwendigkeit, als Softwareentwickler zu bestehen und sich durchzusetzen. 

```{r learn kwic}
datatable(corpus_sentences %>% 
  kwic(x = .,pattern = phrase("personal projects"), window = 10 ))

```

Das Close-Reading hilft hier erneut: Der Diskurs um persönliche Projekte stellt ihre Wichtigkeit heraus. Die Diskurse gehen hier in verschiedene Richtungen, da ihr Wert einerseits als Teil der Bewerbung als immens hoch (höher als ein Praktikum in einem relevanten Beruf) eingeschätzt wird (gcbhq9k), andererseits, weil das Können im Vordergrund stehen sollte und viele persönliche Projekte nichts bringen, wenn das Fundament dafür nicht besteht. In engem Zusammenhang mit dem Fundament steht die Verbindung von Lernen (Lern-Kookkurrenz) zu fundamentalen Bereichen, die neben neuen Sprachen gekonnt sein müssen. 

Was insbesondere im Lern-Bereich auffällt ist, dass viele Fragen in die Richtung Career-Advice gehen und nach Rat gefragt wird. Hier sind die Ratschläge, die häufig für die Entwicklung persönlicher Projekte sprechen, zumeist sehr direkt und auffordernd. Die Wortwahl ist dabei "You should", "Start Working" etc. 

Insofern kann zwischenzeitlich resümiert werden, dass arbeitsethische Diskurse bedeutend stark in die Richtung von Zeit und Zeitnutzung gehen, das bedeutet, dass es eine Prinzipienordnung für Freizeit gibt und wie diese zu werten ist. Auf der anderen Seite steht überall das Thema Lernen im Mittelpunkt und Weiterentwicklung im Mittelpunkt, das schlussendlich aber das Ziel der Employability hat. 
Das ist ein klares Indiz dahingehend, dass sich eine Weiterentwicklung hin zum unternehmerischen Selbst im Gange ist. Die Prinzipienordnung für EntwicklerInnen entfaltet sich so, dass Wert darauf gelegt wird, sich weiter "anstellbar" zu halten, sich stetig mit neuen Dingen auseinander zu setzen und sich so in seiner Freizeit auf dem Arbeitsmarkt besser zu positionieren. 

Gleichwohl diese Handlungsmuster tief im Handeln verankert sind, so haben Sie negative Effekte auf Teile der Community, was sich bei der Kookkurrenz des Themas "Free Time" bereits zeigt: Eine signifikante Kookkurrenz ist in der Tat die Nennung "overworked", die es sich genauer anzuschauen gilt. 

```{r anxiety}


tweets_dfm_grouped <- dfm(binDTM, groups = "topic")
tstat_key <- textstat_keyness(tweets_dfm_grouped, 
                              target = 4)

textplot_keyness(tstat_key)

datatable(corpus_subset(corpus_sentences_t4) %>% 
  kwic(x = .,pattern = "anxiety", window = 10 ))

```
Aber auch neben overworked zeigt die Keyness-Metrik, dass im Topic 4 vermehrt über Dinge des persönlichen Lebens geredet werden, die suggerieren, dass hier die eigenen Vorstellungen durchkommen. Sowohl PTO (Paid/personal time off), als auch wfh (work from home), Schlaf, Angstzustände, Stress und Hobbies spielen eine Rolle. Der Diskurs, der um diese Begriffe entsteht, ist hingegen äußerst interessant außer einer Manigfaltigkeit an Gründen. Zum einen ist die Tatsache, dass von Ängsten und Angststörungen die Rede ist, zu vernehmen, dass solche Themen nicht tabuisiert und ignoriert werden und im Austausch nicht der reinen Marktlogik untergeordnet werden. Sie finden Platz und Raum und sie werden gehört. Das bedeutet, dass Problemberichte über Ängste, depressive Gedanken und Unsicherheit nicht ignoriert werden und nicht im Sinne einer toxischen Hacker-Ethik marginalisiert werden, sondern es entsteht unisono ein Raum, der Mut und Stärke zuspricht (gbhff91) (vvlt auch jrpsdd). Und er spricht nicht nur Stärke zu, das Thema der Angst und mentalen Einbußen, die die Arbeitswelt mit sich bringt, werden akzeptiert und untergeordnet. Teil der Hacker-Ethik, die quasi mitgibt, dass das ewiger Lernen/das Weiterentwickeln/die Expertise das höchste Gut sind, werden in beinahe allen Diskursen sofort eingenordet und dem großen Ganzen mentaler Gesundheit untergeordnet. 
Zwar ist diese Beschreibung weniger explizit sichtbare Arbeitsethik, doch hier steckt das große wichtige Ziel und Prinzip der mentalen Gesundheit hinter.  ==> MENTAL HEALTH IST 10 WICHTIGSTE KOLLOKATION

Das bedeutet, dass die Grundprinzipien dieser Always-on-Mentalität mit stetiger Entwicklung aktiv gefördert wird, sie wird verlangt, Hacken darf und soll Hobby sein, aber es hat eine Grenze und die ist genau an dem Punkt angekommen, an dem die Psyche angegriffen wird. Schlussendlich ist das Hacken damit nicht das große allumfassende Ziel mit dem Impetus einer Leidenschaft und BErufung (finde ich hier gute Hinweise aus der Hacke-Ethik selbst?), sondern die Blickwinkel auf die Betätigung im IT-Sektot ist sehr sportlich. Es gibt einen hohen konkurrenzdruck, es gibt eine Erwartungshaltung, es gibt Wettbewerbs- und Entwicklungsdruck, aber es gibt auch eine offensichtliche Akzeptanz, ein Amateursportler zu sein. Was sich hinter diesen Ansichten verbirgt ist der ausgiebige Wunsch nach hoher Work-Life-Balance, die nicht nur in der Informatiker-Bubble zu erkennen ist (Studien dazu?). Arbeit ist dann doch nicht DAS Leben, sie ist ein großer Teil des Lebens und teilweise Hobby, aber nicht größer als der eigene Entfaltung der Persönlichkeit und des eigenen Lebens. Hier muss einschränkend hingewiesen werden, dass wir uns auch hier im Bereich der jungen meist juniorigen Mitarbeiter befinden, die ggf. von den neuen Anforderungen des Arbeitsleben auch überfordert sind, was die Problematik von Angst und Depression größer erscheinen lassen könnte, als sie tatsächlich ist, aber die Tatsache, dass darüber geredet wird (was auch mit dem medium zu tun hat) und wie darauf geantwortet wird, festigt die Prinzipienordnung. ==> LIFE BALANCE IST 14 WICHTIGSTE KOLLOKATION


```{r wfh}
datatable(corpus_sentences_t4 %>% 
  kwic(x = .,pattern = "wfh", window = 10 ))

binDTM %>% 
  #dfm_subset(topic == 4) %>% 
  plotCooc(n=15, "wfh")

```

Die existierenden Diskussionen um "wfh" beispielsweise zeigt, wie sehr die Vorteile an der gesunkenen Pendelzeit wertgeschätzt werden, wie viele diese Lösung permanent oder in hybrider Form nachstreben und sich dies langfristig wünschen. Dahinter steckt hier auch im weitesten Sinne der Wunsch eigener Freiheit, wie in der Hacker Ethik beschrieben. Damals war das Thema häufig die Arbeitszeiten, während die aktuelle Pandemie wohl den Diskurs hin zu der Räumlichkeit des Arbeitens neu eröffnet hat. Die Freiheit der HackerInnen soll nicht an der Wahl der Arbeitszeit damals enden und sie sollte nun nicht an der Wahl des Arbeitsorts enden. Insbesondere dann, wenn Arbeit und die Auseinandersetzung mit Arbeit weder endet, wenn die "Schicht" zuende ist und nicht, wenn das Büro verlassen wird. Die Diskussionen rund um die Home Office-Erfahrungen vieler Community-Mitglieder gehen wie insgesamt gesellschaftlich in viele verschiedene Richtungen, bei der einzelne dies befürworten, andere hingegen dem Arbeiten im Büro fröhnen. Was dabei im Mittelpunkt steht, ist die freie Entscheidung und Entfaltung, bei der zwischen permanente/hybride Möglichkeiten je nach Arbeitnehmer entschieden werden darf. Der Grund dafür ist aber stets klar: Es geht zum einen um persönliche Lebensentfaltung und um eine Balance im Lebensalltag, der es ermöglicht, Dinge, die NICHT zur Arbeit gehören, zu ermöglichen. Insbesondere rückt dabei das Verbringen von Zeit mit der Familie und oder Freunden in den Mittelpunkt, was viele Wortmeldungen von eher seniorigen Mitgliedern andeuten. Dementsprechend ist ebenso ein wichtiger Wert, dass die Arbeit in die soziale (und psychische) Lebensführung passt, und sich dementsprechend nicht die ArbeitnehmerInnen der Arbeit anpassen. 


Wie sieht es mit Geld aus?

```{r money}
binDTM %>% 
  dfm_subset(topic == 5) %>% 
  plotCooc(n=15, "money")

binDTM %>% 
  dfm_subset(topic == 5) %>% 
  textstat_frequency(n=35)
```
Der Kookkurrenzgraph des Begriffs "Money" im Subkorpus 5, der eben solche Themen stark thematisiert, zeigt im Grunde die Wichtigkeit von Geld und die Einstellung zu Geld. Während in der Hacker-Ethik Geld einen untergeordneten Wert genießt und als Teilbereich der Kreativität mit ihrem ewigwährenden Gegensatz darsteht, so spielt Geld eine sehr große Rolle in CSCQ. Zum einen sind dies schnell zu erkennende Strukturmerkmale des Forums, sodass es regelmäßige Salary-Sharing-Threads gibt, bei denen Leute mitteilen können, was sie verdienen und wo sie "so viel" Geld verdienen sowie für welche Rolle. Das klingt schnell wie ein Angeber-Thread, kann aber auch im Sinne eine Kollektivierung oder Organisierung von Arbeitskräften zu verstehen sein. Auch in den USA sind Non-Disclosure-Verträge zum Gehalt so weit verbreitet wie in Deutschland, die verbieten, sich über Vertragsinhalte wie das Gehalt auszutauschen. Solche Sharing-Threads können im weitesten Sinne eine Hebelposition sein, die Transparenz in einem undurchsichtigen Gehältermarkt schaffen. Wer weiß, was er verdienen könnte und kann, der kann in Gehaltsverhandlungen deutlich besser vorbereitet gehen. Aus ähnlichen Anreizen ist die Webseite levels.fyi entstanden, die zwar nicht aus dem Forum CSCQ hervorgeht, jedoch trotzdem eine häufig referierte Plattform auf CSCQ darstellt. Ihr Ziel ist es, nachvollziehen zu können, wie hoch die Gehälter in verschiedenen Jobs ausfallen. Auch dies ist wieder ein Beispiel für den starken Solidarisierungsdrang bei gleichzeitigem Trachten nach Informationsfreiheit innerhalb der Hacker Kultur. Die "Macht", die bei Gehaltsverhandlungen sonst ganz stark auf Seiten der Arbeitgeber liegt, wird so dezentralisiert. ==> Total comp als häufige Kollokation. Sharing is caring. Daneben Signing bonus, minimum wage etc. 

Darüber hinaus ist bereits in der Kookkurrenzanalyse zu erkennen, dass die Diskurse um Geld stark um inhaltlich Nahe Begriffe wie Rentenpläne, Altersvorsoge (401k) oder die Krankenkasse geht. Hier reichen die Fragen erneut stark in Details der Beschäftigungsverhältnisse hinein, jedoch geht es auch um das Geldverdienen an sich, um das verdienen von viel (lot) Geld geht.  

```{r money 2}
corpus_sentences_t5 <- corpus_subset(cscq_corpus, topic == 5)

datatable(cscq_collocations)

datatable(corpus_sentences_t5 %>% 
  kwic(x = .,pattern = phrase("more money"), window = 10 ))
```
Threads wie l6evby (Software Engineer 3 Years of Experience - My Path to from 77k TC to 300k+ (70 LC)) zeigen aber ziemlich gut, dass eben der Verdienst irgendwann in den Mittelpunkt gerät und Teil des Erfolges ist. Es ist die Kennzahl der Expertise, des Erfolgs, es gibt auch in dieser ideell so stark verankerten Kultur an, wie erfolgreich jemand ist und ob er gut ist oder ob er weniger gut ist. Die Tatsache, dass das Gehalt im Mittelpunkt steht signalisiert bereits die Wichtigkeit von eben diesen Werten. Während in der Hacker Ethik etwas anderes (Lernen, Expertise) Mittelpunkt ist, so zeigt die Fixierung auf "six-figure-salaries" bereits, dass es ein großes Ziel ist, viel Geld zu verdienen. Ebenso liest sich in der Motivation vieler Entwickler, dass diese Branche durchaus lukrativ ist, um viel Geld zu verdienen. Aber durch die Fixierung auf Gehälter, die In-den-Mittelpunkt-Stellen dieser Gehälter wird schnell klar, dass Geld nicht untergeordnet ist, es ist das unmittelbare Ziel für das Bodenpersonal des Digitalkapitalismus, das von den Strukturvorteilen für die Entwickler ebenso profitieren möchte und somit wird in der spätkapitalistischen Version der Hacker-Ethik aus nicht-kommerziellen Werten und Vorstellungen ein kapitalistisches Arbeitsumfeld, in dem Geld der prägende Wert für Erfolg ist. ==> Zitate? 
Dabei gibt es wenig Erwartungshaltung gegenüber einander in Diskussionen, in denen andere Saläre als schlecht/gering etc. tituliert werden, sondern dem Problem entsprechend diskutiert werden. Aber durch die Prominenz der Diskussionen um sechsstellige Gehälter (Stichwort 100k), der Diskussion um CoL, um housing cost etc. wird ständig über Geld diskutiert und sich auch hier versucht zu optimieren. Das bedeutet schlussendlich, dass aus dem Hobby, das man aus der Freude heraus macht, auch entsprechend bezahlt werden möchte, und hier scheint der Grundtenor zu sein, dass die SE um ihre Situation wissen und sehr demanding sind. Und in Kombination mit dem Teilen von Gehältern herrscht große Hilfe untereinander, um gemeinsam mehr Geld zu verdienen (gdqutam)


Welche Rolle spielt Innovation? 

* Welche Wichtigkeit hat Innovation allgemein als Wort? 
* Ist ein starkes Druck Thema. 
* Hier geht es weniger um das Normative, sondern mehr um die Beschreibung der existierenden Arbeitsumstände. Aber auch, so spreche ich selbst von um bottom up. 
* Working hours? cutting edge? demanding? over time? 
* Ggf ist das nicht zu erkennen, dass das auch unmittelbar gefordert wird. Leetcode und PP ggf. eher als Employability und als Investition in sich selbst, weniger um die tollsten Sachen selbst zu machen? 
* Pressure? 



Offene Fragen: 
* Was sind die hochgewähltesten Posts in dieser Zeit? 